【裁判字號】    97,消債更,1811
【裁判日期】    980420
【裁判案由】    聲請更生程序
【裁判全文】
臺灣高雄地方法院民事裁定          97年度消債更字第1811號
聲  請  人
即  債務人  甲○○
上列當事人因消費者債務清理事件聲請更生，本院裁定如下：
    主  文
聲請人甲○○自中華民國九十八年四月二十日下午四時起開始更
生程序。
命司法事務官進行本件更生程序。
    理  由
一、本件聲請意旨略以：聲請人現積欠台北富邦商業銀行股份有
    限公司（以下簡稱台北富邦銀行）等金融機構債權人共計新
    臺幣（下同）1,613,211 元，於消費者債務清理條例施行後
    ，曾依規定向最大債權人即台北富邦銀行聲請債務共同協商
    ，惟遭台北富邦銀行認聲請人協商意願低落而協商不成立，
    有台北富邦銀行民國97年8 月11日出具之前置協商不成立通
    知書可證。惟聲請人任職於美容材料行，因景氣不佳，無額
    外獎金，每月月薪僅15,000元，扣除日常必要支出，所餘有
    限，名下僅有汽車1 輛，別無其他財產，聲請人於申請協商
    時提出願意每月還款8,000 元之方案，惟債權銀行仍不同意
    而協商不成立，是依聲請人之財產收入狀況，實有不能清償
    上開債務之虞。為此，爰依法聲請准予裁定更生等語。
二、按債務人不能清償債務或有不能清償之虞者，得依本條例所
    定更生程序，清理其債務；債務人無擔保或無優先權之債務
    總額未逾1,200 萬元者，於法院裁定開始清算程序或宣告破
    產前，得向法院聲請更生；債務人對於金融機構因消費借貸
    、自用住宅借款、信用卡或現金卡契約而負債務，在聲請更
    生或清算前，應提出債權人清冊，以書面向最大債權金融機
    構請求協商債務清償方案，並表明共同協商之意旨；法院開
    始更生程序之裁定，應載明其年、月、日、時，並即時發生
    效力；法院裁定開始更生或清算程序後，得命司法事務官進
    行更生或清算程序，必要時得選任律師、會計師或其他適當
    之自然人或法人一人為監督人或管理人，消費者債務清理條
    例第3 條、第42條第1 項、第151 條第1 項、第45條第1 項
    、第16條第1 項分別定有明文。
三、經查：
(一)聲請人主張之上開事實，業據其提出財產及收入狀況說明書
    （見本院卷第5 頁至第7 頁）、債權人清冊（見本院卷第8
    頁至第11頁）、前置協商不成立通知書（見本院卷第12頁）
    、財團法人聯合徵信中心債權人清冊（見本院卷第13頁至第
    16頁）、全國財產稅總歸戶財產查詢清單（見本院卷第18頁
    至第20頁）、勞健保投保資料表（見本院卷第21頁至第22頁
    ）、日常生活支出證明（見本院卷第23頁、第97頁）、薪資
    袋（見本院卷第36頁至第39頁）、戶籍謄本（見本院卷第53
    頁
    ）、聲請人信用卡繳款明細及收據（見本院卷第54頁至第74
        頁）等（見本院卷第76頁至第93頁）在卷可憑，堪信為
        真。
(二)依卷附財團法人聯合徵信中心債權人清冊資料，聲請人積欠
    金融機構債務為均為信用卡消費款項，截至97年6 月4 日止
    債務金額總計1, 623,937元，如依信用卡之一般利率行情20
    % 計算，聲請人就上開債務每月應繳利息為27,066元（元以
    下4 捨5 入，計算式：1,623,937 ×20% ÷12＝27,066）。
    而聲請人目前每月收入為15,000元，扣除其所陳報每月生活
    費用7,150 元（含三餐3,000 元、油費1,500 元、看診費
    600 元、健保費650 元、燃料稅600 元、汽車保養費800 元
    ）後，僅餘7,850 元，顯不足以負擔上開債務每月應繳利息
    ，遑論清償上開債務之本金，且聲請人名下僅有82年出廠之
    汽車1 輛，此外別無其他登記財產可供變價償債，是以聲請
    人目前之財產收入狀況，確有不能清償債務之虞，應堪認定
    。
四、綜上所述，本件聲請人為一般消費者，從事營業活動每月平
    均額未逾20萬元，其有無法清償上開債務之情事，所負無擔
    保或無優先權之債務，並未逾1,200 萬元，於消費者債務清
    理條例施行後曾向最大債權金融機構申請協商而不成立，且
    未經法院裁定開始清算程序或宣告破產。此外，本件又查無
    消費者債務清理條例第6 條第3 項、第8 條或第46條各款所
    定駁回更生聲請之事由存在。從而，聲請人聲請更生，洵屬
    有據，應予准許，並依上開規定命司法事務官進行本件更生
    程序。
五、依消費者債務清理條例第11條第1 項、第45條第1 項、第16
    條第1 項，裁定如主文。
中    華    民    國    98    年    4     月    20    日
              民事第六庭    法      官  林書慧
上為正本係照原本作成
本件不得抗告
本裁定已於98年4月20日下午4時公告。
中    華    民    國    98    年    4     月    20    日
                            書  記  官  莊豐源


司法院資訊處製作；財團法人民間司法改革基金會備份。
